臺灣臺東地方法院民事判決
                                      109年度訴字第169號
原      告  黃冠凱  

訴訟代理人  邱聰安律師
被      告  張竣淵  
訴訟代理人  吳家維律師
被      告  陳皓儀（原名陳宥璇）


訴訟代理人  楊富勝律師
上列當事人間請求侵權行為損害賠償事件，本院於民國110年6月
30日言詞辯論終結，判決如下：
    主      文
被告應連帶給付原告新臺幣700,000元，及自民國109年8月11日
起暨清償之日止，按週年利率百分之5計算之利息。
原告其餘之訴駁回。
訴訟費用由被告連帶負擔百分之70，餘由原告負擔。
    事實及理由
一、原告主張：伊與被告丙○○於民國103年2月14日登記結婚，被
    告乙○○於108年6月間認識丙○○後，明知丙○○為有配偶之人，
    仍於如附表所示之時間、地點與丙○○發生如附表所示侵害配
    偶權之行為，業已逾越一般社會通念所能接受之異性交往程
    度。嗣伊與丙○○商談後，同意丙○○回歸家庭。詎丙○○仍持續
    與乙○○維持親密聯繫，更將相關證據照片予以刪除，是被告
    未遵守與異性交往之份際，侵害伊之配偶權，令伊因此精神
    上受有相當程度之痛苦，無心工作，並因與丙○○感情破裂，
    而於110年3月19日兩願離婚。為此，爰依據民法第184條第1
    項、第185條第1項、第195條第1項前段、第3項之規定，請
    求被告連帶賠償精神慰撫金新臺幣（下同）1,000,000元等
    語。
二、被告答辯：
　㈠被告乙○○則以：
　　⒈伊與丙○○係經由訴外人丁○○介紹而認識，兩人僅為一般普
      通朋友，且認識迄今約1年，未曾於臺北市、新北市以外
      之縣市見面、往來，且見面之地點大多為咖啡廳，並有丁○○陪同。又丙○○訂購情趣內衣並寄送至伊家中，係因伊有
      送禮需求，但對內衣資訊不甚了解，故求助丙○○以女性之
      觀點提供建議及協助，此行為僅係朋友間代購物品爾爾，
      不足為奇。
　　⒉原告所提供之照片中，丙○○親吻伊臉頰、嘴唇部分，係玩
      遊戲後輸者所需接受之懲罰條件，雖看似親密，然真實情
      況係朋友聚會中嬉鬧遊戲之舉，並未有男女間不正常交往
      之情事；又伊與丙○○聊天中發現兩人均有戀足之取向，因
      此種癖好較為特殊、少見，故伊偶爾會傳自己與其他親密
      女性友人之私密照片給丙○○觀看，但伊與丙○○間並無任何
      越軌或肉體接觸之行為發生。
　　⒊綜上，原告之主張顯有誤會，與實情不符，其請求並非有
      據，委無足採。並為答辯聲明：原告之訴駁回。
　㈡被告丙○○則以：
　　⒈伊因與原告經濟實力差距懸殊，於子女出生後，伊為了給
      子女優良成長環境，努力工作，甚至因工作因素必須至外
      縣市過夜，但原告卻因薪資無法提升，又因長期居住女方
      娘家，致生自卑之心態，時常疑神疑鬼質疑、干涉伊的行
      程，對原告強烈控制欲，伊雖深受其擾，但仍選擇包容。
　　⒉伊於108年9月間因公出差至臺北市時結識丁○○、乙○○，並
      於同年11月時再度與丁○○、乙○○至咖啡廳聚會閒聊，並無
      任何踰矩之行為，詎料原告在未經伊同意，擅自取用伊手
      機並發現伊與乙○○之合照後，即無端質疑兩人間有不正當
      之交友關係，甚至幻想兩人有性交等行為，伊對原告無端
      指控已忍無可忍，但考量子女年幼，僅能委屈少語，盡量
      減少出差。
　　⒊伊平日擔任保險業務主任，平日與男女友人合照均展現親
      近態度，不刻意區隔拒絕，伊與乙○○親吻及親吻臉頰之照
      片，係因與丁○○、乙○○於咖啡廳聚會時，輸掉遊戲後之懲
      罰，為朋友間偶然嬉鬧之行為，並未逾越一般朋友之情誼
      。又私密照片係伊於閒聊中知悉乙○○有特殊興趣，出於好
      奇之下，由乙○○分享其與其他女伴之私密照片，該照片並
      非伊與乙○○所拍，僅係好友間基於好奇而提供之私密照片
      。
　　⒋因伊之年紀較乙○○為長，故將對方當好友與弟弟看待，乙○○於追求女性時，偶爾會商請伊以女性角度給予建議或推
      薦，伊基於友誼方為乙○○提供建議並代訂女性用品，然此
      並無法證明兩人間有何不正常往來之行為。
　　⒌綜上，伊與乙○○為一般朋友，故仍偶有電話聯繫及一般送
      禮之行為，然為避免原告無端幻想，已無再與乙○○碰面。
      然原告一再未經同意擅自取用伊手機，並就伊與其他友人
      、客戶聯繫住宿行程等行為，幻想伊與乙○○有一同出遊、
      性交之行為，並以此為由再度與伊爭吵，造成伊極大困擾
      ，伊認為原告實則係因收入較少，欲以離婚要脅500萬元
      之高額扶養費，並於請求不成後，更竊取伊手機並捏造事
      實提起本件訴訟，原告提出之證據並無證據能力等語。並
      為答辯聲明：原告之訴駁回。
三、本件不爭執事項（見本院卷第108-109頁）：
　㈠原告與丙○○於103年2月14日結婚，並育有103年、106年出生
    之2位女兒，原告與丙○○於110年3月19日離婚，現2位女兒由
    丙○○照顧，原告則依其與丙○○商議的結果負擔撫養費，日後
    再調整。
　㈡本院卷一第21至24頁照片中之男子為乙○○。
　㈢本院卷一第26至30頁照片中的男女為乙○○、丙○○。
　㈣本院卷一第26、29頁照片是同一天拍攝。
　㈤本院卷一第27、28頁照片是同一天拍攝。
　㈥本院卷二第30至32頁照片中的男女為乙○○、丙○○。
四、爭點之所在：
　㈠本件原告取得之照片（本院卷一第21至30頁、卷二第30至32
    頁）、LINE對話紀錄所附照片（本院卷二第21、22頁截圖編
    號64、65），有無證據能力？
　㈡乙○○、丙○○有無在原告與丙○○婚姻存續期間，有如附表所示
    之侵害原告配偶權行為？
　㈢原告依民法第184條第1項、第185條第1項、第195條第1、3項
    規定，請求被告連帶賠償1,000,000元，有無理由？
五、本院之判斷：
  ㈠按因故意或過失，不法侵害他人之權利者，負損害賠償責任
    。數人共同不法侵害他人之權利者，連帶負損害賠償責任。
    不法侵害他人之身體、健康、名譽、自由、信用、隱私、貞
    操，或不法侵害其他人格法益而情節重大者，被害人雖非財
    產上之損害，亦得請求賠償相當之金額。前二項規定，於不
    法侵害他人基於父、母、子、女或配偶關係之身分法益而情
    節重大者，準用之。民法第184條第1項前段、第185條第1項
    前段、第195條第1項前段、第3項分別定有明文。又婚姻、
    配偶及家庭係基於人倫、情感之構成並受法律保障的契約制
    度，締約之雙方應享有情感上、身分上的排他性權利，任何
    人於契約未終止前，以逾越與人正常交往之方式介入婚姻，
    即屬破壞婚姻侵害配偶權之行為，應負損害賠償責任。末按
    法院對於非財產上損害之酌定，應斟酌雙方之身分、地位、
    資力與加害之程度及其他各種情形核定相當之數額，其金額
    是否相當，自應依實際加害情形與被害人所受之痛苦及雙方
    之身分、地位、經濟狀況等關係決定之（最高法院85年台上
    字第460號判決意旨參照）。
  ㈡次按民事訴訟之目的旨在解決紛爭，維持私法秩序之和平及
    確認並實現當事人間實體上之權利義務，為達此目的，有賴
    發現真實，與促進訴訟。惟為發現真實所採行之手段，仍應
    受諸如誠信原則、正當程序、憲法權利保障及預防理論等法
    理制約。又民事訴訟之目的與刑事訴訟之目的不同，民事訴
    訟法並未如刑事訴訟法對證據能力設有規定，就違法收集之
    證據，在民事訴訟法上究竟有無證據能力？尚乏明文規範，
    自應權衡民事訴訟之目的及上述法理，從發現真實與促進訴
    訟之必要性、違法取得證據所侵害法益之輕重、及防止誘發
    違法收集證據之利益（即預防理論）等加以衡量，非可一概
    否認其證據能力。苟欲否定其證據能力，自須以該違法收集
    之證據，係以限制他人精神或身體自由等侵害人格權之方法
    、顯著違反社會道德之手段、嚴重侵害社會法益或所違背之
    法規旨在保護重大法益或該違背行為之態樣違反公序良俗者
    ，始足當之(最高法院104年度台上字第1455號判決意旨參照
    )。是被告就原告提出之證據認有違法取證而應排除之情形
    ，自應就該違法取證之事實，及該違法取證之行為是否屬於
    限制他人精神或身體自由等侵害人格權之方法等情負舉證據
    任，始得排除該證據之適用。
  ㈢本件原告取得之照片（本院卷一第21至30頁、卷二第30至32
    頁）、LINE對話紀錄所附照片（即本院卷二第21、22頁截圖
    編號64、65所示3張照片，與本院卷二第30-32頁之照片3張
    相同），有證據能力。
    ⒈據原告主張因原告與丙○○均係使用Iphone，平常會分享照
      片上傳雲端，夫妻均可進入雲端相簿等語。衡酌原告與丙○○本為夫妻關係，且原告上開照片取得之時點，均係在10
      8年11月間其初次發現被告有如附表編號1之侵害其配偶權
      行為後，因念及其與丙○○舊情及家庭完整，而選擇隱忍，
      予以丙○○機會得以修補兩人及家庭關係等情（見下列㈣⒈所
      述），則丙○○確有可能為取信原告，而與原告相互同意分
      享彼此雲端相簿。再參酌證人甲○○即丙○○母親到庭所述：
      卷二第30-32頁之照片3張係伊手機內照片，供原告翻拍等
      語（見本院卷二第81頁）。承此，原告所稱並非無據，尚
      難遽認為原告非法取得。
    ⒉丙○○雖主張上揭證據涉有違法取證，質疑：原告所提出之
      本院卷一第21至30頁之照片（即原證編號3、4），均係原
      告未經伊同意，而以不詳方式轉存取得，係以妨害秘密之
      違法取證；另本院卷二第21、22頁LINE對話紀錄之照片（
      即本院卷二第30-32頁之照片3張)，係原告竊取伊手機取
      得之照片云云（見本院卷一第151頁、卷二第79頁）。然
      就本院卷一第21至30頁之照片，丙○○僅空言被告以不詳方
      式轉存取得，惟未提出何證據以實其說；就本院卷二第30
      -32頁之照片3張，丙○○雖主張係原告竊取其手機而取得，
      然其並未提出何報案或掛失行動電話號碼之紀錄，雖其提
      出其於109年11月23日向中華電信股份有限公司申辦行動
      電話號碼0000000000號之行動寬頻（租用／異動）申請書1
      份為其手機遭竊之據（見本院卷第46-48頁)，惟申請行動
      電話異動原因眾多，故不足以此認其手機遭原告所竊。此
      外，丙○○未有其他舉證認原告此部分證據係以限制他人精
      神或身體自由等侵害人格權之方法而取得，揆諸上揭㈡之
      說明，自難逕認無證據能力。
    ⒊至乙○○援引106年度台上字第246號判例，作為本件上揭證
      據應予排除之依據。惟此案例係請求移轉所有權事件，上
      訴人為「財產權訴訟」勝訴之目的，而長時間、廣泛地不
      法竊錄相對人或第三者之談話，始為最高法院排除。而本
      件係侵害配偶權事件，與「財產權訴訟」無涉，兩者蒐集
      證據之難度亦迥然不同，自無援用餘地，附此敘明。
    ⒋綜上，被告上揭所辯，顯不可採。原告所提出之照片（本
      院卷一第21至30頁、卷二第30至32頁）、LINE對話紀錄所
      附照片（即本院卷二第30-32頁之照片3張），有證據能力
      。
  ㈣茲就被告有無在原告與丙○○婚姻存續期間為如附表所示侵害
    原告配偶權之行為，逐一說明如下：
  　⒈被告「有」如附表編號1所示，於108年11月11日前某日在
      不詳處所為性交、口交、足交、射精行為。
  　  ⑴查本院卷一第21至24頁之照片中之男子為乙○○，已如前
        揭三、㈠所述。其中第21、22頁之照片內容，係乙○○躺
        卧著裸露下體，由一女子以其左腳掌踩踏其生殖器上；
        另第23、24頁之照片內容，係張俊乙○○舔、吸該女子腳
        縫及腳趾之性行為（上開4張照片合稱系爭足交照片）
        。參酌證人即丙○○母親甲○○於109年12月1日準備程序中
        證稱：「（【提示卷一第21頁】照片中擦紅色指甲油的
        腳，你認得是誰的腳嗎？照片中的男子是誰？）我女兒
        的腳。照片中的男子我不認識，後來知道他叫乙○○。」
        、「（承上，你之前看過這張照片嗎？若有，是在什麼
        時間、情況下看到？）我總共看過2次類似的照片，1次
        是在去年11月，1次是在今年6月，這張是在今年6月看
        過的，當時是原告拿我女兒的手機給我看的，當時我女
        兒有在場，2次她都有在場。」、「（你女兒在場，她
        的反應如何？）她被原告拿著手機裡的照片叫出來到客
        廳，原告叫我出來看。」、「（【提示一卷第22頁】照
        片中擦紅色指甲油的腳，你認得是誰的腳嗎？照片中的
        男子是誰？)我女兒，照片中的男子是乙○○。」、「（
        承上，照片中擦紅色指甲油的右腳大姆指有一顆黑痣，
        陳宥璇的右腳大姆指有相同的特徵嗎？）有，但後來我
        們發現她這些照片後，她說她腳踢到鐵釘受傷，我認為
        應該是她手術做掉了。」、「（承上，你之前看過這張
        照片嗎？若有，是在什麼時間、情況下看到？）跟上一
        張相同，是今年6月看到的。」、「（【提示卷一第23
        、24頁】照片中擦紅色指甲油的腳，你認得是誰的腳嗎
        ？照片中的男子是誰？）我女兒，照片中的男子是乙○○
        ，這2張照片是在今年6月看過的。」等語（見本院卷一
        第163-164頁），足認系爭足交照片中為足交性行為之
        男女為被告無疑。
  　  ⑵參酌證人甲○○上揭證述中，已言明總共看過2次類似的照
        片，分別係在108年11月及109年6月，而系爭足交照片
        係其於109年6月看到的照片等語；及其另證稱：「(你
        還有看過其他陳宥璇與乙○○有性交、口交、射精等照片
        嗎？若有，情形如何？)有，去年11月跟今年6 月都有
        ，有些照片不一樣，但相擁的照片比較多，還有性器官
        的照片。」、「(去年11月間你及原告還有陳宥璇在客
        廳看照片時，原告如何反應？有沒有表示原諒陳宥璇？
        )原告發現後，經過一個月的時間後，陳宥璇有說要回
        歸家庭，我們心都很軟，我女婿原諒她，我女婿才把照
        片全部刪掉，但刪掉後，陳宥璇還是繼續跟乙○○往來。
        」、「（今年6 月間你及原告還有陳宥璇在客廳看照片
        時，原告如何反應？有沒有表示原諒陳宥璇？）很生氣
        ，又把我叫到客廳，拿著照片給陳宥璇看，陳宥璇就默
        認，當下沒有說什麼，隔天我女婿去台東辦事情，陳宥
        璇就把所有照片刪掉，我女婿看到後很生氣兩人就吵架
        ，從客廳吵到外面，其實我們都很想陳宥璇回頭，但這
        次陳宥璇沒有想要回來的意思。 」等語（見本院卷一
        第166-167頁)。本院審酌證人甲○○證稱其於108年11月
        間、109年6月間先後2次看過被告為性交、口交、足交
        、射精行為之照片，係不同照片；並參酌原告於109年6
        月間在家中發現系爭足交照片後，又持以質問丙○○之情
        ，倘系爭足交照片與原告及證人甲○○於108年11月間所
        發現之被告間性行為照片相同，原告當無可能再持與10
        8年11月間所發現之相同照片，於109年6月再度質問丙○○之舉。綜上，堪認被告確有於108年11月11日前某日在
        不詳處所為性交、口交、足交、射精行為，是原告之配
        偶權受有侵害自明。
  　⒉原告「未」證明被告有如附表編號2所示，於108年11月11
      日前傳送內容為：「我想你、我愛你、我想見你、想跟你
      做愛」等曖昧煽情不雅之對話。
      查此部分主張，原告並未提出任何對話截圖，以供本院審認。雖證人甲○○於109年12月1日準備程序亦證稱：「（你還有看過陳宥璇與乙○○間曖昧煽情的對話嗎？）有，但沒辦法記得詳細內容，但都是曖昧的對話，我覺得乙○○一直在煽動陳宥璇，叫陳宥璇拍一些性感照片給他，因為兩人住的地方有距離，一個在臺東，一個在臺北。」等語，惟本院審酌被告間之對話內容既屬不明，則其內容是否逾一般男女交往之份際，亦難以判斷。綜上，自難認原告此部分主張可採。
    ⒊被告「有」如附表編號3所示，於108年11月12日後至109年
      6月5日前某日在不詳處所為足交之性行為。
      ⑴系爭足交照片中之男女為被告，且該照片與證人甲○○於1
        08年11月間觀覽之被告性交行為照片不同等情，已如上
        揭⒈所述，足認原告主張被告於108年11月12日至109年6
        月5日前某日，在不詳處所有足交性行為乙節可採。   
      ⑵被告上開足交行為，已屬侵害原告配偶權，是被告於為
        上開足交行為之時，是否同時兼有口交行為，已不影響
        原告配偶權侵害有無之判斷，尚無深究之必要，附此敘
        明。
  　⒋原告「未」證明被告有如附表編號4所示，於109年6月5日
      前某日，在不詳處所性交、射精之行為，及被告二人間內
      容為：「我想你、我愛你、我想見你、想跟你做愛」等曖
      昧煽情不雅之對話。
  　　查此部分主張，原告並未提出何證據。又原告所指被告於
      109年6月5日前某日在不詳處所性交、射精之行為部分，
      復無法與上揭⒈、⒊所示之侵害原告配偶權之性行為相區隔
      ，而本院既已認定被告有上揭⒈、⒊所示之侵害原告配偶權
      行為，自無再予重複評價之必要。綜上，原告此部分主張
      ，自難逕採。
　　⒌被告「有」如附表編號5所示，於109年6月5日前某日，在
      臺北市大同區擺渡咖啡廳，由乙○○手攬丙○○腰、腹部拍攝
      合照之侵害原告配偶權行為。
　　  ⑴查本院卷一第27至28頁照片中的男女為被告，且係於同
        一日拍攝之事實，已如上揭三、㈢、㈤所述。另張俊淵亦
        自認上開照片係被告於109年6月份，在臺北市大同區擺
        渡咖啡廳拍攝等情（見本院卷第129頁）。從而，上揭
        被告合照之拍攝時間、地點，已足認定。
　　  ⑵又上開2張照片內容均為乙○○手攬丙○○之腰、腹部，其中
        第27頁之照片乙○○臉帶笑意望向丙○○，丙○○則臉帶笑意
        面向鏡頭；另第28頁照片則為乙○○、丙○○頭部相靠，臉
        部帶著微笑面向鏡頭，此種神情及親密姿態，均足使一
        般人認被告間為情侶或配偶關係，已逾越有配偶之人對
        於異性之交往份際，是被告上揭摟抱拍照行為侵害原告
        之配偶權甚明。
　　⒍被告「有」如附表編號6所示，於109年6月5日前某日，在
      不詳處所嘴對嘴親吻及由丙○○親吻乙○○臉部並拍攝合照之
      侵害原告配偶權行為。
　　  ⑴查本院卷一第26至29頁照片中之男女為被告，且係於同
        一日拍攝之事實，已如上揭三、㈢、㈤所述。另張俊淵亦
        自認上開照片係被告於109年5月份拍攝等語（見本院卷
        第129頁），足認上揭被告合照之拍攝時間與原告主張
        之時間大致相符。
　　  ⑵又上開2張照片內容，其中第26頁之照片為被告嘴對嘴親
        吻；另第29頁照片則為丙○○親吻乙○○臉部，乙○○臉部微
        笑面向鏡頭。此種親密姿態，較上開⒌之照片逾越有配
        偶之人對於異性之交往份際更甚，是被告上揭親吻拍照
        行為侵害原告之配偶權甚明。
　　⒎被告「有」如附表編號7所示，於109年11月間，在不詳處
      所，由乙○○親吻丙○○臉頰及並拍攝親密合照之侵害原告配
      偶權行為。       
　　　⑴查本院卷二第30至32頁照片中的男女為被告之事實，已
        如前揭三、㈥所述。參酌證人證人甲○○於110年3月16日
        準備程序再次到院證稱：「（【提示本院卷二第30-32
        頁】你有提供這照片給原告？你從何取得這些照片？）
        證人甲○○是，本來是在我手機裡，我有給原告翻拍，但
        我不記得從哪裡來的了，那天陳宥璇去喝酒，我幫她帶
        孩子，前面我還有跟她對話，但我也不知道手機裡怎麼
        會有這些照片。」等語，嗣經受命法官當庭檢視證人甲○○手機，該手機LINE帳號與好友「二女兒皓儀」於西元
        2020年11月23日週一的對話記錄，有上開3張照片）等
        情（見本院卷二第81頁），復有原告提出之證人甲○○與
        陳宥璇於109年6月22日至109年12月3日之LINE通話紀錄
        可證（見本院卷二第6-23頁），足認原告所主張上開照
        片拍攝之時間及其取得之方式合法等情可採。
　　　⑵又上開3張照片內容，其中第30頁之照片為被告坐在床上
        面對鏡頭拍照；另第31頁照片則為相同場景下乙○○親吻
        丙○○臉頰，丙○○臉部微笑面向鏡頭；第32頁照片則為同
        一場景下，丙○○自後將頭及雙手搭在乙○○肩上，兩人均
        微笑面向鏡頭。是被告此種於私密空間之親密舉止，較
        上開⒌、⒍之照片逾越有配偶之人對於異性之交往份際更
        甚，是被告上揭行為侵害原告之配偶權甚明。
　㈤綜上，被告有如附表編號⒈⒊⒌⒍⒎所示之侵害原告配偶權行為。
    本院審酌被告上揭侵害原告配偶權行為之時間長達1年以上
    ，及其頻率及行為態樣；又原告於108年11月11日初次發現
    被告有侵害其配偶權情事，因念及與丙○○舊情及家庭完整，
    而選擇隱忍，予以丙○○機會得以修補兩人及家庭關係，惟被
    告仍執迷不悟，而有後續如附表編號⒌⒍⒎所示之行為，終致
    原告與丙○○因關係破裂無法修補，於110年3月19日離婚等情
    ，原告所受精神痛苦可見一斑。再審酌丙○○為二專畢業，現
    任職富邦人壽工作，月薪約35,000元至60,000元，名下有汽
    車1部，與原告離婚後負責撫養2個小孩（見本院卷二第148
    、164頁）；乙○○係大學畢業，現在任職北區膠業有限公司
    上班，月收入約30,000元，名下有土地、房屋各1筆，於110
    年之財產總額為5,367,800元（見本院卷二第148、170頁）
    ；及原告為專科畢業，現任職神腦國際公司，月收入約35,0
    00元，經濟狀況尚可，離婚後每月須負擔2名小孩撫養費共5
    ,000元，名下有房屋1筆、土地3筆，於110年之財產總額為9
    70,429元（見本院卷二第148、157頁）。復考量原告與丙○○
    離婚後家庭破碎，進而影響原告對2名幼女照顧養育機會，
    使原告天倫夢碎，對原告影響深遠等情。本院認原告因本件
    所得請求賠償之精神慰撫金以700,000元為恰當，逾此範圍
    之請求尚屬過高，不應准許。
　㈥按給付無確定期限者，債務人於債權人得請求給付時，經其
    催告而未為給付，自受催告時起，負遲延責任。其經債權人
    起訴而送達訴狀，與催告有同一之效力，民法第229條第2項
    定有明文。又遲延之債務，以支付金錢為標的者，債權人得
    請求依法定利率計算之遲延利息。但約定利率較高者，仍從
    其約定利率；而應付利息之債務，其利率未經約定，亦無法
    律可據者，週年利率為百分之5，亦為同法第233條第1項及
    第203條所明定。本件原告上揭請求，並未定有給付之期限
    ，而本件附帶民事起訴狀繕本均於109年8月10日分別送達乙○○、丙○○，有卷附送達證書可憑（見本院卷一第53、55頁）
    。從而，原告請求自109年8月11日（即起訴狀繕本送達翌日
    ）起至清償日止，按週年利率百分之5計算之遲延利息，自
    屬有據。
六、綜上所述，原告依民法第184條第1項、第185條第1項、第19
    5條第1項前段、第3項之規定，請求被告連帶給付700,000元
    ，及自109年8月11日起至清償日止，按週年利率百分之5計
    算之利息，洵屬正當，應予准許。至原告逾上開部分之請求
    ，即屬無據，應予駁回。　
七、本件事證已臻明確，兩造其餘攻擊防禦方法及舉證，核於判
    決結果不生影響，爰不一一論斷，附此敘明。
八、訴訟費用負擔之依據：民事訴訟法第85條第2項。 
中　　華　　民　　國　 110　　年　　7　　月　　16　　日
                  民事第一庭  審判長法  官  楊憶忠
                                    法  官  施伊玶
                                    法  官  李立青
以上正本係照原本作成。
如對本判決上訴，須於判決送達後20日內向本庭提出上訴狀。如
委任律師提起上訴者，應一併繳納上訴審裁判費。
中　　華　　民　　國　　110 　年　　7 　　月　　20　　日
                                    書記官  劉雅文
附表：
編號 時間(民國) 地點 被告侵害原告配偶權之行為  1 108年11月11日前某日 不詳 被告為性交、口交、足交、射精之行為。  2 108年11月11日前某日 不詳 被告間內容為：「我想你、我愛你、我想見你、想跟你做愛」等曖昧煽情不雅之對話。  3 109年6月5日前某日        不詳 被告為口交、足交之行為。  4 109年6月5日前某日        不詳 被告為性交、射精之行為，及被告間內容為：「我想你、我愛你、我想見你、想跟你做愛」等曖昧煽情不雅之對話。    5 109年6月5日前某日        不詳 乙○○手攬丙○○腰、腹部，並拍攝親密合照之行為。  6 109年6月5日前某日        不詳 被告嘴對嘴親吻、丙○○親吻乙○○臉頰並拍攝親密合照之行為。  7 109年11月間某日          不詳 乙○○親吻丙○○臉頰並拍攝親密合照之行為。